【裁判字號】    97,審訴,1233
【裁判日期】    970515
【裁判案由】    毒品危害防制條例
【裁判全文】
臺灣高雄地方法院刑事判決            97年度審訴字第1233號
公  訴  人  臺灣高雄地方法院檢察署檢察官
被      告  乙○○
                    另案羈押在臺灣高雄看守所
指定辯護人  本院公設辯護人黃文德
上列被告因毒品危害防制條例案件，經檢察官提起公訴（97年度
毒偵字第2510號），本院合議庭裁定由受命法官獨任依協商程序
審理，判決如下：
    主  文
乙○○施用第一級毒品，累犯，處有期徒刑捌月；又施用第二級
毒品，累犯，處有期徒刑肆月。應執行有期徒刑拾月。
    事實及理由
一、本件犯罪事實及證據，除犯罪事實「乙○○前因施用毒品案
    件，經臺灣高雄地方法院裁定命入戒治處所施以強制戒治，
    於民國92年5 月27日強制戒治期滿；又因犯竊盜及施用毒品
    案件，經臺灣高雄地方法院判處合併應執行有期徒刑2 年7
    月確定，甫於95年11月5 日縮刑期滿執行完畢」更正為「乙
    ○○前因施用毒品案件，經本院以90年度毒聲字第5225號裁
    定令入戒治處所施以強制戒治，期間經裁定停止戒治、撤銷
    停止戒治，於民國92年5 月27日強制戒治執行完畢釋放；又
    曾因毒品危害防制條例案件，經本院以90年度訴字第2355號
    判決，判處有期徒刑8 月、5 月，應執行有期徒刑1 年確定
    ；另因竊盜、毒品危害防制條例案件，經本院以91年度訴字
    第3489號判決，判處有期徒刑1 年、1 年、8 月，應執行有
    期徒刑2 年7 月確定，上開案件接續執行，於94年8 月9 日
    假釋出監，嗣於95年11月5 日假釋期滿執行完畢」；「在不
    詳地點」更正為「在其高雄縣橋頭鄉○○村○○路界樹巷8
    號住處外之車上」；證據部分補充「被告乙○○於本院審理
    中之自白」外，餘均引用檢察官起訴書之記載，如附件。
二、本件被告業已認罪，並經辯護人協助下與檢察官於審判外達
    成協商之合意，渠等合意內容為：被告願受科刑範圍如主文
    所載。經核被告所為，係犯毒品危害防制條例第10條第1 項
    之施用第一級毒品罪，及同條第2 項之施用第二級毒品罪，
    且上開協商合意內容，並無刑事訴訟法第455 條之4 第1 項
    所列不得認罪協商之情形，本件既經檢察官聲請改依協商程
    序而為判決，本院爰不經言詞辯論，於協商合意範圍內為協
    商判決。
三、應適用之法條：刑事訴訟法第455 條之4 第2 項、第455 條
    之8 、第454 條第2 項，毒品危害防制條例第10條第1 項、
    第2 項，刑法第11條前段、第47條第1 項、第51條第5 款。
四、本判決除有刑事訴訟法第455 條之4 第1 項第1 款、第2 款
    、第4 款、第6 款、第7 款所定情形之一，或違反同條第2
    項規定者外，不得上訴。
本案經檢察官鄭益雄到庭執行職務。
中    華    民    國    97    年    5     月    15    日
                  刑事第七庭    法  官  陳君杰
以上正本證明與原本無異。
如不服本判決，應於判決送達後10日內，向本院提出上訴狀。
中    華    民    國    97    年    5     月    15    日
                                書記官  李承悌
附錄本判決論罪科刑法條全文：
毒品危害防制條例第10條
施用第一級毒品者，處6 月以上5 年以下有期徒刑。
施用第二級毒品者，處3年以下有期徒刑。
附件：
臺灣高雄地方法院檢察署檢察官起訴書
                                    97年度毒偵字第2510號
    被      告  乙○○  男  29歲（民國○○年○○月○○日生）
                        住高雄縣橋頭鄉白樹村界樹巷8號
                        國民身分證統一編號：Ｚ000000000號
上列被告因違反毒品危害防制條例案件，業經偵查終結，認應提
起公訴，茲敘述犯罪事實、證據並所犯法條如下：
        犯罪事實
一、乙○○前因施用毒品案件，經臺灣高雄地方法院裁定命入戒
    治處所施以強制戒治，於民國92年5月27日強制戒治期滿；
    又因犯竊盜及施用毒品案件，經臺灣高雄地方法院判處合併
    應執行有期徒刑2年7月確定，甫於95年11月5日縮刑期滿執
    行完畢。仍不知悔改，在前開強制戒治執行完畢釋放後5年
    內，復基於施用第一、二級毒品海洛因、甲基安非他命之犯
    意，分別於97年1月13日22時回溯24小時之內某時許，在不
    詳地點，分別施用第一、二級毒品海洛因、甲基安非他命各
    1次，嗣於同日22時分許，因竊盜案件為警查獲後，經採集
    其尿液送檢驗後，結果呈嗎啡及甲基安非他命陽性反應，始
    悉上情。
二、案經高雄縣政府警察局岡山分局報告偵辦。
        證據並所犯法條
一、證據清單及待證事實
   ┌──┬───────────┬─────────────┐
   │編號│   證 據 名 稱        │        待證事實          │
   ├──┼───────────┼─────────────┤
   │一  │毒品案件嫌疑犯尿液採證│被告經採集尿液送驗後，結果│
   │    │對照表、臺灣檢驗科技股│呈嗎啡及甲基安非他命陽性反│
   │    │份有限公司濫用藥物尿液│應，證明被告施用第一級毒品│
   │    │檢驗報告表各1紙       │海洛因及第二級毒品甲基安非│
   │    │                      │他命之事實。              │
   ├──┼───────────┼─────────────┤
   │二  │本署刑案查註紀錄表、全│證明被告於強制戒治期滿後5 │
   │    │國施用毒品案件紀錄表  │年內，再犯本件施用毒品案件│
   │    │                      │之事實。                  │
   │    │                      │                          │
   ├──┼───────────┼─────────────┤
   │三  │被告乙○○於警詢中之供│尿液為其所排放之事實      │
   │    │述                    │                          │
   │    │                      │                          │
   └──┴───────────┴─────────────┘
二、核被告乙○○所為，係犯毒品危害防制條例第10條第1項及
    第2項施用第一級及第二級毒品罪嫌。所犯上開2罪嫌間，犯
    罪各別，罪名不同，應分論併罰。被告2次分別施用一、二
    級毒品，請予以併罰。又被告於有期徒刑執行完畢後5年內
    ，再犯本件施用毒品案件，為累犯，請依法加重其刑。
三、依毒品危害防制條例第23條第2項、刑事訴訟法第251條第1
    項提起公訴。
    此  致
臺灣高雄地方法院
中    華    民    國    97    年    3     月    28    日
                          檢  察  官    甲○○
上正本證明與原本無異
中    華    民    國    97    年    4     月    3     日
                          書  記  官    郭友香
所犯法條
毒品危害防制條例第10條
施用第一級毒品者，處六月以上五年以下有期徒刑。
施用第二級毒品者，處三年以下有期徒刑。


司法院資訊處製作；財團法人民間司法改革基金會備份。
